# 请教陈版主 - 关于股份支付的会计处理

提问人：黑穆 尔 时间：2021-06-01 13:08:47
现有未上市的A公司，做了一个股份支付的方案，约定授予价为 3 元，最近一次外部投资者入股价格为 7 元，没有约定服务期，只约定了 3 年锁定期，公开方案中约定锁定期内离职按照授予价退回。但是实际操作中是按照如下约定执行：一年内离职按照授予价退回，1-2年离职按照授予价+退出时点公允价值（公允价值按照最近一次外部投资者入股价格计算）与授予价差额的20%退回，2-3年离职按照授予价+退出时点公允价值与授予价差额的50%退回，超过 3 年离职可按照退出时点的公允价值退回。
请教陈版： 1 、这种情况下我们应该认为是权益结算的股份支付还是现金结算的股份支付？
2 、如果是权益结算的股份支付，是应该按照一次性计入当期损益还是按照 3 年进行摊销？
3 、如果按照 3 年进行摊销的话是应该平均摊销还是要预计未来退出可能性和估计未来的股价来算？

回答人：chenyiwei
1 、属于权益结算股份支付。
2 、理论上，主帖所述的案例应属于“一次授予、分期解锁”的三批次股份支付，即第 1 年末解锁20%，第 2 年末解锁30%，第三年末解锁50%。因此第一批次按 1 年、第二批次按 2 年、第三批次按 3 年摊销。
在确定最终可授予的权益工具数量时，需估计各年度的离职率（实务中一般假设为零，到实际发生离职事件时再调整）。因为是权益结算股份支付，所以公允价值在授予日确定一次即可。